# 请教陈版关于安全生产费的使用

提问人：冯七七 时间：2020-12-17 15:13:00
请问陈版，公司已按规定计提安全生产费 40 万元，本年需要购买安全设备价值 100 万元，安全生产费不够，这怎么处理

回答人：chenyiwei
“专项储备”科目不应有借方余额。当专项储备的使用数超出其原有余额时，应将差额计入当期相关成本费用（如生产成本和制造费用）。